【裁判字號】    98,消債更,67
【裁判日期】    980720
【裁判案由】    更生事件
【裁判全文】
臺灣新竹地方法院民事裁定            98年度消債更字第67號
聲  請  人  甲○○
即  債務人
上列聲請人與相對人即債權人國泰世華商業銀行股份有限公司等
間消費者債務清理更生事件，本院裁定如下：
    主  文
債務人甲○○自中華民國九十八年七月二十日下午四時起開始更
生程序。
命司法事務官進行本件更生程序。
    理  由
一、按債務人對於金融機構因消費借貸、自用住宅借款、信用卡
    或現金卡契約而負債務，在聲請更生或清算前，應提出債權
    人清冊，以書面向最大債權金融機構請求協商債務清償方案
    ，並表明共同協商之意旨，消費者債務清理條例第151條第
    1項定有明文。次按債務人不能清償債務或有不能清償之虞
    者，得依本條例所定更生或清算程序，清理其債務，消費者
    債務清理條例第3條定有明文。再按法院開始更生程序之裁
    定，應載明其年、月、日、時，並即時發生效力，消費者債
    務清理條例第45條第1項定有明文。末按法院裁定開始更生
    或清算程序後，得命司法事務官進行更生或清算程序，必要
    時得選任律師、會計師或其他適當之自然人或法人一人為監
    督人或管理人，消費者債務清理條例第16條第1項定有明文
    。
二、本件聲請人即債務人主張：伊目前積欠國泰世華商業銀行股
    份有限公司等多家金融機構信用貸款等債務約新台幣（下同
    ）153萬6729元，債務人前曾申請債務協商成立，並依約每
    月清償1萬4500元之債務，惟協議當時，聲請人尚有四萬餘
    元之收入，但自98年1月起，聲請人收入驟減為每月一萬餘
    元，扣除每月應償還1萬4500元，所剩已不足支應聲請人生
    活及負擔二名未成年子女之二分之一之扶養費，債務人不得
    已在98年5月15日間毀諾，債務人之毀諾顯有不可歸責於聲
    請人之事由所造成，致履行有重大困難，方發生毀諾之情形
    ，目前無擔保或無優先權之債務總額未逾1,200萬元，復未
    經法院裁定開始清算程序或宣告破產，爰向本院聲請更生等
    語。
三、經查：(一)債務人所主張之上開事實，業據提出聯徵中心綜合
    信用報告正本、債權人清冊、財產及收入狀況說明書、全戶
    戶籍謄本資料、各協協商一致性方案協議書等為證；(二)再查
    ，債務人於97年10月21日向國泰世華銀行申請個別協商一致
    性方案時，其任教於亞瑟王幼稚園，每月尚有約42000元收
    入，有收入切結證明書二紙為證。但自98年1月起債務人之
    收入僅剩每月一萬餘元等情，亦有新竹縣私立亞瑟王托兒所
    出具之98年薪資證明乙紙在卷可證。依據上情，債務人確實
    於98年間收入即減少，僅剩每月1萬餘元，且其配偶每月亦
    僅有3萬元之收入，有債務人配偶之薪資證明書在卷可參。
    債務人之收入扣除每月應還款金額1萬4500元，僅數千元，
    加上聲請人配偶之每月3萬元之收入，確實不足以支應債務
    人及配偶、二名未成年子女日常生活所需，是發生毀諾而無
    法履行該協商方案，應具不可歸責之事由尚屬可信；(三)此外
    ，復查無聲請人即債務人有消費者債務清理條例第6條第3項
    、第8條或第46條各款所定駁回更生聲請之事由存在，則債
    務人聲請更生，應屬有據，爰裁定如主文第1項所示。又本
    件聲請人即債務人業經裁定開始更生程序，並裁定命司法事
    務官進行本件更生程序，如主文第2項所示。
四、依首揭法條裁定如主文。
中    華    民    國    98    年    7    月    20    日
              民事第一庭    法      官  黃珮禎
上為正本係照原本作成。
本件不得抗告。
本裁定已於98年7月20日下午4時公告。
中    華    民    國    98    年    7    月    20    日
                            書  記  官  江靜玲


司法院資訊處製作；財團法人民間司法改革基金會備份。
